【裁判字號】    99,交聲,133
【裁判日期】    990129
【裁判案由】    違反道路交通管理處罰條例聲明異議
【裁判全文】
臺灣士林地方法院交通事件裁定         99年度交聲字第133號
                                     99年度交聲字第134號
                                     99年度交聲字第135號
                                     99年度交聲字第136號
                                     99年度交聲字第137號
原處分機關  交通部公路總局臺北區監理所蘆洲監理站
異議人即    甲○○
受處分人
上列異議人即受處分人因違反道路交通管理處罰條例案件，對於
交通部公路總局臺北區監理所蘆洲監理站於民國99年1 月20日所
為之處分（原處分案號：北監蘆字第裁46-1AB423182號、北監蘆
字第裁46-1AB456133號、北監蘆字第裁46-1AB821946號、北監蘆
字第裁46-1AD003443號、北監蘆字第裁46-1AD239894號）均聲明
異議，本院裁定如下：
    主  文
異議均駁回。
    理  由
一、按汽車駕駛人停車時，在禁止臨時停車處所不得停車，在設
    有禁止停車標誌、標線之處所亦不得停車，道路交通安全規
    則第112 條第1 項第1 款、第4 款分別定有明文。又汽車駕
    駛人停車時，在禁止臨時停車處所停車者，或在設有禁止標
    誌、標線之處所停車者，處新臺幣（下同）600 元以上1,20
    0 元以下罰鍰，道路交通管理處罰條例第56條第1 項第1 款
    、第4 款亦分別定有明文。
二、原處分意旨略以：異議人即受處分人甲○○所有之車牌號碼
    DPP-748 號輕型機車，分別於民國95年12月25日16時18分許
    在臺北市○○○路○ 段97號處、96年1 月18日15時53分許在
    臺北市○○○路○ 段123 巷43弄處，因有「在禁止臨時停車
    處所停車」之違規行為，為警逕行製單舉發；另分別於96年
    10月11日10時25分許在臺北市○○路51號週邊處、97年1 月
    2 日14時36分許在臺北市○○○路○ 段71號週邊處、97年6
    月9 日9 時33分許在臺北市市○○道○段處，因有「在設有
    禁止停車標誌之處所停車」之違規行為，亦為警逕行製單舉
    發，嗣異議人未於舉發單上所載之應到案期日前繳納罰鍰或
    到案陳述不服，並已逾越應到案期日達60日以上，原處分機
    關爰分別依道路交通管理處罰條例第56條第1 項第1 款、第
    4 款之規定，裁處異議人即車輛所有人罰鍰1,200 元、1,20
    0 元、1,200 元、1,200 元、1, 200元，共計罰鍰6,000 元
    。
三、聲明異議意旨略以：伊住家為內湖舊公寓，無管理人員可代
    收郵件，而家中成員均為上班族，亦無人能代其收件，伊並
    未收到舉發通知單云云。
四、經查：
    (一)按違反道路交通管理事件統一裁罰基準及處理細則第5 條
      規定，處理違反道路交通管理事件，有關文書送達之程序
      ，依行政程序法之規定；又送達於應受送達人之住居所、
      事務所或營業所為之；再於應送達處所不獲會晤應受送達
      人時，得將文書付與有辨別事理能力之同居人、受僱人或
      應送達處所之接收郵件人員；另送達不能依前2 條規定為
      之者，得將文書寄存送達地之地方自治或警察機關，若由
      郵務機關送達者，得將之寄存於送達地之郵政機關，並作
      送達通知書兩份，1 份黏貼於應受送達人住居所、事務所
      、營業所或其就業處所門首，另1 份交由鄰居轉交或置於
      該送達處所信箱或其他位置，以為送達，行政程序法第72
      條第1 項、第73條第1 項及第74條第1 項、第2 項，亦分
      別定有明文。
    (二)本件異議人即受處分人甲○○自86年7 月24日即遷入臺北
      市○○區○○路3 段143 巷21號5 樓，迄今未有遷出登記
      ，此有個人基本資料查詢結果1 紙附卷可稽，而其有如原
      處分意旨所述之違規事實，亦為其所不爭執，並有卷附之
      臺北市政府交通局北市交停字第1AB423182 號、北市交停
      字第1AB456133 號、北市交停字第1AB821946 號、北市交
      停字第1AD003443 號、北市交停字第1AD239894 號舉發違
      反道路交通管理事件通知單各1 紙在卷可稽。嗣原舉發單
      位即臺北市停車管理工程處將上揭5 件舉發通知單交由郵
      政機關以掛號方式寄送，送達處所皆載明為上開戶籍地址
      ，因郵務人員未獲會晤異議人，亦無受領文書之同居人、
      受僱人或應送達處所之接收郵件人員而送達不到，遂以「
      寄存送達」方式，分別於96年2 月2 日、96年3 月12日、
      96年11月27日、97年2 月19日、97年7 月24日將上揭舉發
      通知單寄存於內湖金龍郵局，並作送達通知書2 份，1 份
      黏貼於應受送達人住居所門首，另1 份置於送達處所信箱
      或其他適當位置，以為送達，此有臺北市停車管理工程處
      98年12月14日北市停管字第09840188900 號函檢附之上揭
      5 件交通違規舉發通知單及其送達證書影本各1 份附卷足
      憑，揆諸首揭說明，本件舉發通知單已合法送達異議人，
      舉發程序即已完成並生效。
    (三)至異議人上開所辯縱然屬實，亦無礙送達之效力，是異議
      人所辯並無理由，自應將其之異議均予駁回。
五、綜上所述，上開違規事實明確，堪認異議人確有上開違規事
    實，原處分機關分別依據道路交通管理處罰條例第56條第1
    項第1 款、第4 款之規定，裁處異議人罰鍰1,200 元、1,20
    0 元、1,200 元、1,200 元、1,200 元，共計罰鍰6,000 元
    ，於法並無不合，本件異議均無理由，均應予駁回。
據上論斷，依道路交通案件處理辦法第19條，裁定如主文。
中    華    民    國    99    年    1     月    29    日
                        交通法庭法  官  高雅敏
以上正本證明與原本無異。
如不服本裁定，應於送達後5日內向本院提出抗告狀。
                                書記官  陳映羽
中    華    民    國    99    年    1     月    29    日


司法院資訊處製作；財團法人民間司法改革基金會備份。
